# 现货铜价格锁定合同的会计处理是否与一般采购相同

提问人：18640367578 时间：2017-11-22 11:22:09
请教陈版： A公司为变压器生产企业，主要原材料为硅钢和铜线，由于有色金属价格一直处于上涨 的情况，公司与供应商协商后决定签订价格锁定协议。协议约定供应商B在未来的 6 个月内以某一价格约定的价格和数量供货，同时A公司需要就每月采购总额的20%预付定金。请教陈版，该项交易是否需要进行特殊的会计处理？

回答人：chenyiwei
因为该合同是“按照预定的购买、销售或使用要求所签订，并到期履约买入或卖出非金融项目的合同”，所以按照一般的采购业务核算即可，不采用金融工具会计模式。但如果此期间内铜价下跌，但无法解除合同的，则按照《企业会计准则第 13 号——或有事项》中关于亏损合同的规定处理。